DAVID RISUEÑO



INFORMACIÓN DE CONTACTO

- Avd/ Juan XXIII, 46025, Valencia, España
- 640624562
- Española
- https://github.com/LablancaDev

HABILIDADES

- Experiencia en trato al cliente
- Auto-mejora continua
- Creatividad Digital
- Pasión por la innovación
- Trabajo en equipo
- Adaptabilidad tecnológica
- Resolución de problemas

IDIOMAS

Inglés | Nivel intermedio

INTRODUCCIÓN Y OBJETIVO PROFESIONAL

Después de una larga trayectoria en el sector de la seguridad, estoy dando un paso importante en el ámbito profesional hacia un nuevo reto, como es el cambio de sector profesional.

He optado por adentrarme en el mundo de la programación y el desarrollo web, una fascinación que se remonta a mis primeros encuentros con lenguajes como C++ y Visual Basic durante mi ciclo en informática y telecomunicaciones en 2012, aunque posteriormente me enfoqué en el campo de la seguridad y telecomunicaciones.

Empecé mi transición hace un par de años, aprendiendo programación por mi cuenta y en ratos libres, posteriormente me decidí a cursar DAW, donde cada día, mi curiosidad me impulsa a descubrir más en este nuevo mundo, generando una motivación y aprendizaje constante.

Durante el último año, me he dedicado al desarrollo de proyectos personales que he ido almacenando en mi repositorio de GitHub.

Mi objetivo principal es adquirir conocimientos sólidos para ser un desarrollador web competente y comprometido, a través de la combinación de mi experiencia pasada y mi constante evolución en el mundo de la programación.

EXPERIENCIA

TÉCNICO OFICIAL 1º EQUIPOS ELECTRÓNICOS DE SEGURIDAD

Casva Seguridad. Valencia, España | Jun 2014 - Sep 2022

- Amplia experiencia en instalación y mantenimiento de equipos electrónicos de seguridad.
- Conocimientos avanzados en programación y configuración de sistemas de vigilancia y alarmas, en particulares y Joyerías.
- Excelentes habilidades para solucionar problemas y diagnosticar fallas en equipos, capacidad para trabajar de forma independiente y en equipo.
- Gran experiencia en trato al cliente

TÉCNICO OFICIAL 2º EQUIPOS ELECTRÓNICOS DE SEGURIDAD

star seguridad. Valencia, España | 2008 - 2012

- Conocimiento en diagnóstico y reparación de equipos electrónicos de seguridad.
- Experiencia en instalación y mantenimiento de sistemas electrónicos de seguridad.

TÉCNICO INSTALADOR DE EQUIPOS ELECTRÓNICOS DE SEGURIDAD

Protelcom seguridad. Valencia, España | 2006 - 2008

TÉCNICO SOLDADOR DE CIRCUITOS ELECTRÓNICOS

G.B Indelect. Valencia, España | 2004 - 2005

EDUCACIÓN

GRADO SUPERIOR DESARROLLO DE APLICACIONES WEB

Aula Campus. Valencia, España | 2022 - Actualmente

GRADO SUPERIOR INFORMÁTICA Y TELECOMUNICACIONES

IES Misericordia. Valencia, España | 2012 - 2014

MONTAJE Y REPARACIÓN DE SISTEMAS MICROINFORMÁTICOS

Centro de estudios Codex. Valencia, España | 2010 - 2011

GRADO MEDIO EQUIPOS ELECTRÓNICOS DE CONSUMO

IES Cabillers. Valencia, España | 2004 - 2006